【裁判字號】    95,訴,522
【裁判日期】    950530
【裁判案由】    偽造文書
【裁判全文】
臺灣板橋地方法院刑事判決               95年度訴字第522號
公  訴  人  臺灣板橋地方法院檢察署檢察官
被      告  辛○○
                  （另案於臺灣臺北監獄臺北分監執行中）
            庚○○
                  （另案於臺灣臺北監獄臺北分監執行中）
上列被告等因偽造文書等案件，經檢察官提起公訴（94年度偵字
第10 109、12664 、14014 號、94年度偵緝字第1633號），及移
送併案（95年度偵字第2421、7525號），本院改依簡式審判程序
審理，判決如下：
    主  文
辛○○連續犯結夥竊盜罪，累犯，處有期徒刑壹年壹月。又連續
收受贓物，累犯，處有期徒刑伍月。又犯行使偽造私文書罪，處
有期徒刑陸月；附表編號三(二)所示之署押（簽名、捺印）、變造
之「卯○○」國民身分證壹張、變造之「壬○○」駕駛執照上之
「辛○○」相片壹張均沒收之。應執行有期徒刑壹年拾月；附表
編號三(二)所示之署押（簽名、捺印）、變造之「卯○○」國民身
分證壹張、變造之「壬○○」駕駛執照上之「辛○○」相片壹張
均沒收之。
庚○○犯結夥竊盜罪，累犯，處有期徒刑柒月。
    事  實
一、關於前科犯行：
(一)、辛○○前曾於86年間，因麻醉藥品管理條例案件，經本院判
    處有期徒刑5 月確定，87年1 月18日縮刑期滿執行完畢（此
    部分不構成累犯）；於86、87、88年間，分別因贓物、搶奪
    及毒品危害防制條例案件，依序經本院判處有期徒刑4 月、
    8 月及5 月確定，接續於90年9 月15日執行完畢；復因毒品
    案件，亦經本院以92年度簡字第687 號，判處有期徒6 月確
    定，93年7 月9 日執行完畢。
(二)、庚○○前因竊盜、毒品危害防制條例等案件，經本院分別於
    民國87年11月6 日以87年度易字第4265號、89年11月17日以
    89年度易字第3471號、89年10月27日以89年度易字第3439號
    ，各判處有期徒刑2 年6 月、6 月及7 月確定，上開案件經
    定應執行刑接續執行，91年12月1 日縮短刑期執行完畢。
二、辛○○、庚○○仍不知悔悟，復單獨或共同基於意圖為自己
    不法所有之犯意（辛○○則基於概括犯意），有如下之犯罪
    行為【並均詳參附表所載行為暨查獲之時間、地點等細目】
    ：
(一)、辛○○有如附表編號一之竊盜行為。
(二)、辛○○有如附表編號二(一)之收受贓物行為。
(三)、辛○○與另案被告申○○【由檢察官另案通緝中】有如附表
    編號二(二)之竊盜行為。
(四)、辛○○與姓名年籍不詳之成年男子2 人，有如附表編號三(一)
    、(二)之收受贓物、行使偽造私文書、特種文書暨詐欺等行為
    。
(五)、辛○○與庚○○、黃志忠【本院另案審理】等3 人，有如附
    表編號四之竊盜行為。
(六)、辛○○有如附表編號五、六之竊盜行為。
三、本案分別經由臺北縣政府警察局三重、板橋分局、臺北市政
    府警察局松山、中正第二分局移送臺灣板橋地方法院檢察署
    檢察官偵查起訴暨臺北縣政府警察局三重分局報由臺灣板橋
    地方法院檢察署檢察官移送併案審理。
    理  由
甲、程序方面：
    本件被告2 人所犯並非死刑、無期徒刑、最輕本刑為3 年以
    上有期徒刑之罪或高等法院管轄第1 審之案件，而於準備程
    序進行中，被告2 人先就被訴暨併案事實為有罪之陳述，經
    法官告知簡式審判程序之旨，並聽取公訴人及被告等之意見
    後，本院認適宜改依簡式審判程序進行，爰依刑事訴訟法第
    273 條之1 第1 項、第284 條之1 規定，由本院合議庭裁定
    由受命法官獨任進行簡式審判程序。
乙、實體方面：
一、上開事實，業據被告2 人於本院準備程序中與審理時皆自白
    不諱，核與如附表所示被害人等於警詢中各陳述失竊之情形
    大致相符，並有搜索扣押筆錄、扣押物品目錄表、被害人等
    出具之贓物認領單、車輛失竊（尋獲）電腦輸入單、車輛竊
    盜車牌失竊資料個別查詢報表、查詢車輛認可資料、內政部
    警政署刑事警察局鑑驗書可稽，復有查扣如附表所示之物品
    可佐，是被告2 人上開自白，核與事實相符，應堪採信。本
    件事證明確，被告2 人犯行，可以認定。
二、玆就被告2人所為行為之法律適用，分別說明如下：
(一)、被告辛○○部分：
１、辛○○如附表編號一之行為，係犯刑法第320 條第1 項之竊
    盜罪。
２、：辛○○如附表編號二(一)之行為，係犯刑法第349 條第1
        項之收受贓物罪。
    ：辛○○如附表編號二(二)之行為，係犯刑法第320 條第1
        項之竊盜罪，並與申○○間，有犯意之聯絡與行為之分
        擔，均為共同正犯。
３、：辛○○如附表編號三(一)之行為，係犯刑法第349 條第1
        項之收受贓物罪。
    ：辛○○如附表編號三(二)之行為，係犯刑法第216 條行使
        第210 、212 條之偽造私文書、變造特種文書（駕照）
        罪暨同法第339 條第1 項之詐欺罪，上述行使偽造私文
        書、變造特種文書、詐欺罪間，有方法結果之相互聯系
        關係，應從一重之行使偽造私文書罪論處，而附表編號
        三(二)所示偽造署押之行為，係偽造私文書、特種文書之
        部分行為，而其偽造、變造後持以行使，偽造、變造之
        低度行為，為行使之高度行為所吸收，均不另論罪。其
        與該不詳姓名年籍之成年男子間，有犯意之聯絡，與行
        為之分擔，均為共同正犯。
４、辛○○如附表編號四之行為，係犯刑法第321 條第1 項第1
    、2 、4 款之加重竊盜罪，應從情節較重之犯結夥竊盜罪論
    處。其與庚○○、黃志忠間，有犯意之聯絡暨行為之分擔，
    為共同正犯。
５、辛○○如附表編號五之行為，係犯刑法第321 條第1 項第1
    款之加重竊盜罪。
６、辛○○如附表編號六(一)、(二)、(三)之行為，係犯刑法第320 條
    第1 項之竊盜罪；(四)之行為，係犯同法第321 條第1 項第1
    款之加重竊盜罪。
７、被告辛○○所為如上所述１、２、４、５、６之先後多次
    竊盜行為（含普通竊盜、加重竊盜）暨上述２、３之收
    受贓物罪，時間均相隔，並非久遠、所犯犯罪構成要件各係
    相同，顯各係基於概括之犯意而為，均為連續犯，應依刑法
    第56條之規定各以一罪論，並均加重其刑；綜上所述，被告
    辛○○所犯上開連續加重竊盜、收受贓物罪與行使偽造文書
    罪（如上３所示）間，罪名互異，犯意各別，應予分論併
    罰。
(二)、被告庚○○部分：
１、其與辛○○、黃志忠，有如附表編號四之竊盜行為，核係犯
    刑法第321 條第1 項第1 、2 、4 款之加重竊盜罪，應從一
    重之結夥竊盜罪論處，其與辛○○、黃志忠3 人間，有犯意
    之聯絡暨行為之分擔，均為共同正犯。
２、另外，被告庚○○意圖為自己不法之所有，前於93年12月15
    日凌晨2 時10分許，在臺北縣三重市○○街64號前，持其所
    有之鑰匙1 支，損壞王明遠所有車牌號碼EG-5531 號自小貨
    車車門（毀損部分未據告訴），並進入該車內欲竊取財物，
    於著手實施竊取之際，因碰觸車內警報器為王明遠察覺，經
    王明遠報警處理，於同日凌晨2 時30分許，當場查獲庚○○
    ，庚○○因而未能得逞等情，經本院於94年2 月4 日以94年
    度簡字第297 號判處庚○○竊盜，未遂，累犯，處有期徒刑
    4 月，如易科罰金，以300 元折算1 日在卷，嗣經檢察官以
    有另案裁判上一罪上訴本院合議庭於94年4 月21日以94年度
    簡上字第124 號判決以檢察官上訴意旨略以：被告於94年1
    月2 日上午8 時許，在臺北縣三重市○○路○ 段91巷77號前
    ，竊取吳家柔所有、置於車號CLE-396 號重型機車置物箱內
    之皮包1 個（內有吳家柔之國民身分證、全民健保卡、駕駛
    執照、聯邦銀行信用卡、萬泰商業銀行信用卡、上海商業儲
    蓄銀行《以下簡稱上海商銀》金融卡各1 張、不詳銀行金融
    卡2 張及現金新臺幣900 元），涉有竊盜犯嫌，且與聲請簡
    易判決處刑部分之犯行時間緊接，手段相同，所犯罪名同一
    ，顯係基於概括犯意反覆為之，為連續犯，屬裁判上一罪，
    依審判不可分原則，應為聲請簡易判決處刑效力所及，惟原
    審未及斟酌，難認為允當，爰提起上訴並移送併案審理（94
    年度偵字第3419號）云云。惟查：被告堅詞否認此部分竊盜
    犯行，辯稱：伊皮夾內之上海商銀金融卡（卡號為
    000-000000 000號）係一名真實姓名年籍不詳、綽號「大胖
    弟」的成年男子交給伊的，伊並未竊取吳家柔之皮包等語。
    檢察官認被告涉犯上訴部分之竊盜罪嫌，無非以被害人吳家
    柔之指述及贓物認領保管單1 紙，為其論述之依據。惟上開
    證據只能證明吳家柔所有之皮包，曾於94年1 月2 日失竊，
    嗣其所有之上海商銀金融卡為警在被告皮夾內查獲，而由吳
    家柔領回之客觀事實而已，並不足以證明被告即為下手行竊
    之人。被告辯稱其持有之上海商銀金融卡係友人所交付，衡
    情並非絕無可能，然此至多僅能認被告涉犯收受贓物罪而已
    ，亦不能逕推論其有竊取皮包之犯行。此外復查無其他積極
    證據足認被告有檢察官上訴意旨所指之竊盜犯行，即難認與
    聲請簡易判決處刑部分有連續犯之裁判上一罪關係，自非聲
    請簡易判決處刑效力所及，移送併辦部分應退回由檢察官另
    行處理等情，認為上訴無理由而駁回上訴；之後檢察官參據
    本院該判決判決意旨再行偵查結果以94年度偵字第10252 號
    聲請書聲請本院以簡易判決處刑以被告庚○○猶不知悔改，
    明知真實姓名年籍不詳，綽號「大胖弟」之成年男子所持有
    卡號000-00 0000000號之上海商業儲蓄銀行金融卡（為吳家
    柔於94年1 月2 日某時，在臺北縣三重市○○路○段91巷77
    號前之車號CLE-396 號普通重型機車前置物箱內遭竊）係來
    路不明之贓物，竟基於收受贓物之犯意，於94年1 月21日前
    之某日，在臺北縣三重市○○路○段91巷89號住處，自「大
    胖弟」之男子收受該金融卡，並將之置於隨身之皮夾內；嗣
    於94年1 月21日下午3 時許，庚○○於臺北縣三重市○○路
    65號「弘林便利商店」內受警盤查時，為警當場查獲，並扣
    得上開金融卡乙張。案經臺北縣政府警察局淡水分局報請臺
    灣板橋地方法院檢察署檢察官偵查後，聲請簡易判決處刑判
    決以庚○○收受贓物，累犯，處有期徒刑4 月，如易科罰金
    ，以300 元折算壹日等情在案。經查：此一部份與本件之犯
    罪時間固然並非久遠，惟查二者間，行為之手段方式，並非
    類同，難認為有裁判上一罪之關係，本案非該案（本院94年
    度簡上字第124 號、94年度簡字第297 號）確定判決效力所
    及，附此敘明。
(三)、而被告2 人，各有如事實欄所示之前案，並經執行完畢，有
    臺灣高等法院被告前案紀錄表可按，其等5 年內，再犯本件
    有期徒刑以上之各罪等，均為累犯，應均依刑法第47條規定
    加重（被告辛○○所犯連續竊盜罪、贓物罪部分，則遞加重
    之）其刑。
(四)、爰審酌被告2 人之犯罪動機、目的、手段、所得財物及犯罪
    後尚能坦承犯行等行為責任以及行為人責任等一切情狀，分
    別酌情量處如主文所示之刑，並就被告辛○○部分，定其應
    執行之刑。另公訴意旨認被告2 人一再竊盜，足見其具有犯
    罪之習慣，並幾經刑罰處遇均未能收其效，仍無法戒除其不
    勞而獲之惡習，不思改過遷善，僅藉刑之執行實不足以徹底
    根絕其惡性，請依竊盜犯贓物犯保安處分條例第3 條第1 項
    第1 款之規定，併予諭知應於刑之執行前令入勞動場所強制
    工作，以資矯正一節，然本院幾經審酌結果，認為已作出如
    上述所示之科刑判決，應足以令其等產生惕勵之效，因此，
    尚無為強制工作之必要，附此敘明。
(五)、附表編號三(二)所示之署押（簽名、捺印），以及變造之「卯
    ○○」國民身分證1 張，應依刑法第219 條規定，不問屬於
    犯人與否，均宣告沒收；而變造之「壬○○」駕駛執照上之
    「辛○○」照片1 張，則應依刑法第38條第1 項第2 款規定
    宣告沒收之。
三、移送併案（95年度偵字第2421、7525號）關於被告辛○○部
    分之犯行，核與原起訴經本院判決有罪之部分，有裁判上一
    罪之關係，基於審判不可分之關係，本院併審理之，附此敘
    明。
據上論斷，應依刑事訴訟法第273 條之1 第1 項、第284 條之1
、第299 條第1 項、刑法第28條、第56條、第216 條、第210 條
、第212 條、第320 條第1 項、第321 條第1 項第1 、2 、4 款
、第339 條第1 項、第55條、第349 條第1 款、第47條、第51條
第5 款、第219 條、第38條第1 項第2 款，罰金罰鍰提高標準條
例第1 條前段，判決如主文。
本案由檢察官戊○○提起公訴，經檢察官朱學瑛到庭執行職務。
中    華    民    國    95    年    5     月    30    日
                        刑事第十四庭法  官  黎錦福
上列正本證明與原本無異。
如不服本判決，應於判決送達後10日內向本院提出上訴狀 (應附
繕本)， 上訴於臺灣高等法院。
                                    書記官  蔡麗春
中    華    民    國    95    年    5     月    30    日
附錄本案論罪科刑法條全文
中華民國刑法第210條
 (偽造變造私文書罪)
偽造、變造私文書，足以生損害於公眾或他人者，處五年以下有
期徒刑。
中華民國刑法第212條
 (偽造變造特種文書罪)
偽造、變造護照、旅券、免許證、特許證及關於品行、能力服務
或其他相類之證書、介紹書，足以生損害於公眾或他人者，處一
年以下有期徒刑、拘役或三百元以下罰金。
中華民國刑法第216條
 (行使偽造變造或登載不實之文書罪)
行使第210 條至第215 條之文書者，依偽造、變造文書或登載不
實事項或使登載不實事項之規定處斷。
中華民國刑法第320條
 (普通竊盜罪、竊佔罪)
意圖為自己或第3 人不法之所有，而竊取他人之動產者，為竊盜
罪，處五年以下有期徒刑、拘役或五百元以下罰金。
意圖為自己或第3 人不法之利益，而竊佔他人之不動產者，依前
項之規定處斷。
前二項之未遂犯罰之。
中華民國刑法第321條
犯竊盜罪而有左列情形之一者，處六月以上、五年以下有期徒刑
：
一  於夜間侵入住宅或有人居住之建築物、船艦或隱匿其內而犯
    之者。
二  毀越門扇、牆垣或其他安全設備而犯之者。
三  攜帶兇器而犯之者。
四  結夥三人以上而犯之者。
五  乘火災、水災或其他災害之際而犯之者。
六  在車站或埠頭而犯之者。
前項之未遂犯罰之。
中華民國刑法第339條
 (普通詐欺罪)
意圖為自己或第3 人不法之所有，以詐術使人將本人或第3 人之
物交付者，處五年以下有期徒刑、拘役或科或併科1000元以下罰
金。
以前項方法得財產上不法之利益或使第3 人得之者，亦同。
前二項之未遂犯罰之。
中華民國刑法第349條
收受贓物者，處三年以下有期徒刑、拘役或五百元以下罰金。
搬運、寄藏、故買贓物或為牙保者，處五年以下有期徒刑、拘役
或科或併科一千元以下罰金。
因贓物變得之財物，以贓物論。
附表：
┌──┬────┬───────┬─────────┬───┬────┐
│編號│行 為 人│犯 罪 時 、 地│犯罪方法、所得財物│被害人│備    註│
│    │        │              ├─────────┤      ├────┤
│    │        │              │為警查獲時、地暨扣│      │所犯法條│
│    │        │              │得物品            │      │        │
├──┼────┼───────┼─────────┼───┼────┤
│一  │辛○○  │民國93年11月1 │以不詳工具撬開黃進│寅○○│94年偵字│
│    │        │日某時許，在臺│礐所有、停放該處之│      │第14014 │
│    │        │北縣三重市仁愛│車號：E9-7802 號小│      │號（原起│
│    │        │街125 巷99號前│貨車車門後，進入車│      │訴部分）│
│    │        │。            │內，竊得汽車音響1 │      │三重分局│
│    │        │              │組（含喇叭、液晶電│      │查獲。  │
│    │        │              │視、擴大器）等物。│      ├────┤
│    │        │              │                  │      │刑法第32│
│    │        │              ├─────────┤      │0 條第1 │
│    │        │              │經寅○○報警後，員│      │項。    │
│    │        │              │警勘查現場，在上開│      │        │
│    │        │              │車內中央扶手座上，│      │        │
│    │        │              │採得煙蒂1 只，經鑑│      │        │
│    │        │              │定DNA 比對結果，與│      │        │
│    │        │              │辛○○之DNA 相符，│      │        │
│    │        │              │循線查獲（查獲該時│      │        │
│    │        │              │辛○○另案於臺灣臺│      │        │
│    │        │              │北看守所羈押）。  │      │        │
├──┼────┼───────┼─────────┼───┼────┤
│二  │(一)辛○○│93年11月18日某│  明知申○○（另併│甲○○│94年度偵│
│    │        │時許，在某不詳│  案審理）於左列時├───┤緝字第16│
│    │        │處所。        │  、地，交付甲○○│銓鈺興│33號（即│
│    │        │              │  所有車號07 20-GU│鞋業社│93年偵字│
│    │        │              │  號自小客車、其上│、蔡清│第18973 │
│    │        │              │  懸掛銓鈺興鞋業社│海    │號）原起│
│    │        │              │  所有、交午○○使├───┤訴部分；│
│    │        │              │  用之車牌9939-DE │未○○│臺北市政│
│    │        │              │  號之車輛，係來路│      │府警察局│
│    │        │              │  不明之贓車【分別│      │松山分局│
│    │        │              │  於93年11月14日深│      │查獲，扣│
│    │        │              │  夜11時45分許、93│      │押物品目│
│    │        │              │  年11月15日11時許│      │錄表：偵│
│    │        │              │  ，在臺北縣三重市│      │查卷第76│
│    │        │              │  自強路3 段9 號、│      │～77頁。│
│    │        │              │  同市○○街9 號附│      ├────┤
│    │        │              │  近遭竊】，且車內│      │刑法第34│
│    │        │              │  載有未○○所有建│      │9 條第1 │
│    │        │              │  築藍圖1 批、無線│      │項。    │
│    │        │              │  電1 支、修車工具│      │        │
│    │        │              │  、供油電腦各1 組│      │        │
│    │        │              │  等贓物（於93年11│      │        │
│    │        │              │  月17日凌晨3 時30│      │        │
│    │        │              │  分許，置放於停在│      │        │
│    │        │              │  臺北縣新莊市中正│      │        │
│    │        │              │  路881 之7 號前之│      │        │
│    │        │              │  車號9A -7501號自│      │        │
│    │        │              │  小客車內而遭竊）│      │        │
│    │        │              │  ，仍予以收受之。│      │        │
│    ├────┼───────┼─────────┼───┼────┤
│    │(二)辛○○│93年11月19日中│  與申○○共同於左│子○○│94年度偵│
│    │  申○○│午12時30分許，│  列時、地，以不詳│      │緝字第16│
│    │        │在臺北縣五股鄉│  方式，竊取子○○│      │33號（即│
│    │        │環堤大道與中正│  所有、置放於車號│      │93年偵字│
│    │        │路口。        │  CJ-9589 號自小客│      │第18973 │
│    │        │              │  車內之越南護照1 │      │號）原起│
│    │        │              │  本、身分證及健保│      │訴部分；│
│    │        │              │  卡各1 張、美金2 │      │臺北市政│
│    │        │              │  千零1 元、越南幣│      │府警察局│
│    │        │              │  70萬暨新臺幣6 萬│      │松山分局│
│    │        │              │  元等物。        │      │查獲    │
│    │        │              ├─────────┤      ├────┤
│    │        │              │  於93年11月19日晚│      │刑法第28│
│    │        │              │  間7 時許，辛○○│      │條、第32│
│    │        │              │  駕駛上開贓車搭載│      │0 條第1 │
│    │        │              │  張家瑞（另為不起│      │項。    │
│    │        │              │  訴處分），行經臺│      │        │
│    │        │              │  北縣三重市○○路│      │        │
│    │        │              │  3 段101 巷132 號│      │        │
│    │        │              │  前，為警查獲，並│      │        │
│    │        │              │  查扣前述自小客車│      │        │
│    │        │              │  車體（原車號：  │      │        │
│    │        │              │  0720-G U，由被害│      │        │
│    │        │              │  人甲○○掣據領回│      │        │
│    │        │              │  ）、9939- DE號車│      │        │
│    │        │              │  牌2 面（由被害人│      │        │
│    │        │              │  午○○具領）、建│      │        │
│    │        │              │  築藍圖1 批、修車│      │        │
│    │        │              │  工具1 組、無線電│      │        │
│    │        │              │  1 支、供油電腦1 │      │        │
│    │        │              │  組（均由被害人簡│      │        │
│    │        │              │  鳴志掣據領回），│      │        │
│    │        │              │  以及身分證及健保│      │        │
│    │        │              │  卡各1 張、越南護│      │        │
│    │        │              │  照1 本、美金2 千│      │        │
│    │        │              │  零1 元、越南幣70│      │        │
│    │        │              │  萬元暨剩餘之新臺│      │        │
│    │        │              │  幣2 萬8 千元（均│      │        │
│    │        │              │  由被害人子○○掣│      │        │
│    │        │              │  據領回）等物。  │      │        │
├──┼────┼───────┼─────────┼───┼────┤
│三  │(一)辛○○│不詳時日，在不│  明知陳速貞所有、│陳速貞│94年偵字│
│    │        │詳處所。      │  交付癸○○使用之│、邱裕│第12664 │
│    │        │              │  車號HV7-759 號重│盛    │號（原起│
│    │        │              │  型機車、其上並懸├───┤訴部分，│
│    │        │              │  掛卯○○所有車牌│卯○○│中正二分│
│    │        │              │  CJR- 429號之車輛│      │局查獲  │
│    │        │              │  係來路不明之贓車│      ├────┤
│    │        │              │  【分別於93年11月│      │刑法第34│
│    │        │              │  24日晚間9 時30  │      │9 條第1 │
│    │        │              │  分許、93年11月上│      │項。    │
│    │        │              │  旬間某日，在臺北│      │        │
│    │        │              │  縣三重市○○路3 │      │        │
│    │        │              │  段135 號、臺北市│      │        │
│    │        │              │  士林區○○○路9 │      │        │
│    │        │              │  段92巷6 號附近遭│      │        │
│    │        │              │  竊】，仍予以收受│      │        │
│    │        │              │  。              │      │        │
│    ├────┼───────┼─────────┼───┼────┤
│    │(二)辛○○│93年12月5日上 │  與某不詳成年男子│壬○○│94年偵字│
│    │  及某不│午8 時45分許，│  ，共同騎乘上開贓├───┤第12664 │
│    │  詳成年│在臺北縣三重市│  車，於左列時、地│卯○○│號（原起│
│    │  男子  │自強路2 段46號│  ，由辛○○持換貼├───┤訴部分）│
│    │        │「永聯租車行」│  其個人照片之變造│己○○│中正二分│
│    │        │。            │  『壬○○』駕駛執│      │局查獲。│
│    │        │              │  照、該不詳成年男│      │；偽造私│
│    │        │              │  子持變造之『葉志│      │文書之偽│
│    │        │              │  倫』國民身分證，│      │造署押（│
│    │        │              │  冒用壬○○、葉志│      │含簽名、│
│    │        │              │  倫之名義，向該租│      │指印）出│
│    │        │              │  車行負責人己○○│      │處：    │
│    │        │              │  承租車輛，並由林│      │1.切結書│
│    │        │              │  圳盛在汽車出租約│      │  （94偵│
│    │        │              │  定切結書之「租車│      │  12664 │
│    │        │              │  人」、「承租人」│      │  卷第78│
│    │        │              │  、「立書人」等欄│      │  頁）：│
│    │        │              │  ，偽簽『壬○○』│      │  『林聖│
│    │        │              │  之姓名及按捺指印│      │  錡』簽│
│    │        │              │  紋各4 枚，暨於切│      │  名2 枚│
│    │        │              │  結書內文之「本人│      │  、指印│
│    │        │              │  」處、「立切結書│      │  1 枚。│
│    │        │              │  」欄，分別偽簽『│      │2.汽車出│
│    │        │              │  壬○○』之姓名2 │      │  租約定│
│    │        │              │  枚、按捺指印紋1 │      │  切結書│
│    │        │              │  枚，該不詳成年男│      │  （94偵│
│    │        │              │  子則在同上約定切│      │  12664 │
│    │        │              │  結書之「連帶保證│      │  卷第80│
│    │        │              │  人」欄、「押機車│      │  頁）：│
│    │        │              │  人簽名」欄偽簽『│      │  『林聖│
│    │        │              │  卯○○』姓名及按│      │  錡』簽│
│    │        │              │  捺指印各2 枚後，│      │  名、指│
│    │        │              │  持該偽造之約定切│      │  印各4 │
│    │        │              │  結書、切結書暨前│      │  枚；『│
│    │        │              │  開變造『壬○○』│      │  卯○○│
│    │        │              │  駕照、『卯○○』│      │  』簽名│
│    │        │              │  國民身分證（均影│      │  、指印│
│    │        │              │  本）交付予己○○│      │  各2 枚│
│    │        │              │  而行使，致己○○│      │  。    │
│    │        │              │  陷於錯誤，出借車│      ├────┤
│    │        │              │  輛予辛○○及該不│      │刑法第21│
│    │        │              │  詳成年男子使用，│      │6 條、第│
│    │        │              │  足以生損害於林聖│      │210 條、│
│    │        │              │  錡、卯○○、沈先│      │第212 條│
│    │        │              │  福等人。        │      │、第339 │
│    │        │              ├─────────┤      │條第1 項│
│    │        │              │  於94年1 月18日11│      │。      │
│    │        │              │  時40分許，己○○│      │        │
│    │        │              │  之子張家華騎乘林│      │        │
│    │        │              │  圳盛等人為租車而│      │        │
│    │        │              │  留置車行之上述贓│      │        │
│    │        │              │  車外出時，在臺北│      │        │
│    │        │              │  市○○區○○路與│      │        │
│    │        │              │  南海路口附近，為│      │        │
│    │        │              │  警發現該贓車，循│      │        │
│    │        │              │  線將前揭車行切結│      │        │
│    │        │              │  書文件上『壬○○│      │        │
│    │        │              │  』按捺之指印紋，│      │        │
│    │        │              │  函請內政部警政署│      │        │
│    │        │              │  刑事警察局以指紋│      │        │
│    │        │              │  比對法、指紋特徵│      │        │
│    │        │              │  比對法鑑驗結果，│      │        │
│    │        │              │  與該局檔存之林圳│      │        │
│    │        │              │  盛指印紋一致，因│      │        │
│    │        │              │  而查悉全情。    │      │        │
├──┼────┼───────┼─────────┼───┼────┤
│四  │辛○○  │94年6月7日凌晨│共同基於意圖為自己│辰○○│94年偵字│
│    │庚○○  │3 時40分許，在│不法所有之犯意聯絡│      │第10109 │
│    │黃志忠  │臺北縣蘆洲市中│，先自該處建築物鐵│      │號、94年│
│    │        │興街116號。   │窗攀越進入，無故侵│      │偵緝字第│
│    │        │              │入辰○○位於左列地│      │1633號；│
│    │        │              │址之公司內（無故侵│      │（原起訴│
│    │        │              │入住居部分未告訴）│      │部分）；│
│    │        │              │，竊得辰○○所有置│      │板橋分局│
│    │        │              │放屋內之手提電腦、│      │查獲。94│
│    │        │              │電腦螢幕、數位相機│      │年度保管│
│    │        │              │、高速公路回數票、│      │字第4760│
│    │        │              │游泳票、印章、存簿│      │號贓證物│
│    │        │              │等物後，3 人遂駕車│      │品清單：│
│    │        │              │載運竊得物品至其等│      │偵查卷第│
│    │        │              │位在臺北縣三重市永│      │60～61頁│
│    │        │              │安北2 段43巷7 號4 │      │。      │
│    │        │              │樓居處內。        │      ├────┤
│    │        │              ├─────────┤      │刑法第32│
│    │        │              │於94年6 月7 日晚間│      │1 條第1 │
│    │        │              │8 時30分許，為警持│      │項第1、 │
│    │        │              │搜索票在前開居所查│      │2 、4款 │
│    │        │              │獲，並扣得手提電腦│      │。      │
│    │        │              │1 台、RICOH 牌數位│      │        │
│    │        │              │相機1 台（均經被害│      │        │
│    │        │              │人辰○○掣據領回）│      │        │
│    │        │              │汽車音響2 部、汽車│      │        │
│    │        │              │倒車雷達1 台，以及│      │        │
│    │        │              │T型 扳手1 支、萬能│      │        │
│    │        │              │鉗1 把、紅色水管鉗│      │        │
│    │        │              │1支 、小鐵槌1 支、│      │        │
│    │        │              │十字起子2 支、一字│      │        │
│    │        │              │型起子3 支、開口扳│      │        │
│    │        │              │手1 支、破壞鑽孔機│      │        │
│    │        │              │1 組、剪刀1 把、手│      │        │
│    │        │              │錶（舊）3 支、銼刀│      │        │
│    │        │              │10支、無線對講機1 │      │        │
│    │        │              │台、三菱牌行動電話│      │        │
│    │        │              │1具等物。         │      │        │
├──┼────┼───────┼─────────┼───┼────┤
│五  │辛○○  │95年1 月21日  │以不詳方式侵入該住│巳○○│95年度偵│
│    │        │晚間7時許，在 │宅後，竊得巳○○所│      │字第2421│
│    │        │臺北縣三重市龍│有置放屋內之黑色背│      │號移送併│
│    │        │濱路29號6 樓之│包1 只、NOKIA 牌行│      │案部分；│
│    │        │4 。          │動電話2 支（序號：│      │扣押物品│
│    │        │              │000000000000000、 │      │詳如：臺│
│    │        │              │000000000000000號 │      │北縣政府│
│    │        │              │）等物，價值新臺幣│      │警察局三│
│    │        │              │2,890元。         │      │重分局查│
│    │        │              ├─────────┤      │獲，扣押│
│    │        │              │95年1 月21日晚間11│      │物品目錄│
│    │        │              │時許，在臺北縣三重│      │表：偵查│
│    │        │              │市○○路327巷94號3│      │卷第9 頁│
│    │        │              │樓為警查獲，並扣得│      │所載。  │
│    │        │              │上述遭竊之黑色背包│      ├────┤
│    │        │              │1 只、NOKIA 牌行動│      │刑法第32│
│    │        │              │電話2 支（均由被害│      │1 條第1 │
│    │        │              │人巳○○掣據領回）│      │項第1款 │
│    │        │              │，以及國際牌手機1 │      │。      │
│    │        │              │支（由被害人乙○○│      │        │
│    │        │              │掣據領回）、GPRS手│      │        │
│    │        │              │機1 支【本院按：即│      │        │
│    │        │              │後述丙○○遭竊之in│      │        │
│    │        │              │nostream牌手機，經│      │        │
│    │        │              │被害人掣據領回】、│      │        │
│    │        │              │OKWAP 牌手機1 支、│      │        │
│    │        │              │PHS 手機2 支（其中│      │        │
│    │        │              │序號0000000000000 │      │        │
│    │        │              │之手機，據被害人陳│      │        │
│    │        │              │光銘掣據領回）、G-│      │        │
│    │        │              │PLUS牌手機（業由被│      │        │
│    │        │              │害人丁○○掣據領回│      │        │
│    │        │              │）等物。          │      │        │
│    │        │              │                  │      │        │
├──┼────┼───────┼─────────┼───┼────┤
│六  │辛○○  │(一)94年9 月底某│1.以不詳方式，無故│丁○○│95年偵字│
│    │        │  日中午12時許│  侵入丁○○左列地│      │第7525號│
│    │        │  ，在臺北縣三│  址住處內（侵入住│      │（移送併│
│    │        │  重市○○街  │  宅部分，未據告訴│      │案部分）│
│    │        │  105 號。    │  ），竊得丁○○所│      │；扣押物│
│    │        │              │  有之G-PLUS牌行動│      │品詳如臺│
│    │        │              │  電話1 支（序號：│      │北縣政府│
│    │        │              │  000000000000000 │      │警察局三│
│    │        │              │  ）。            │      │重分局查│
│    │        ├───────┼─────────┼───┤獲，扣押│
│    │        │(二)95年1 月5 日│2.以不詳方式，無故│丑○○│物品目錄│
│    │        │  上午11時許，│  侵入丑○○左列地│      │表：95年│
│    │        │  在臺北縣新莊│  址住處內（侵入住│      │偵字2421│
│    │        │  市○○街91巷│  宅部分，未據告訴│      │號卷第9 │
│    │        │  15之3號4樓。│  ），竊得丑○○所│      │頁所載。│
│    │        │              │  有之PHS 行動電話│      ├────┤
│    │        │              │  1 支（序號：0700│      │(一)、(二)、│
│    │        │              │  000000000）。   │      │(三)、部分│
│    │        ├───────┼─────────┼───┤係犯刑法│
│    │        │(三)95年1 月20日│3.以不詳方式，無故│乙○○│第320條 │
│    │        │  下午5 時許，│  侵入乙○○左列地│      │第1 項；│
│    │        │  在臺北縣三重│  址住處內（侵入住│      │(四)、部分│
│    │        │  市○○街158 │  宅部分，未告訴）│      │係犯刑法│
│    │        │  巷4 號4 樓。│  ，竊得乙○○所有│      │第321條 │
│    │        │              │  之國際牌行動電話│      │第1項第1│
│    │        │              │  1 支（序號：3506│      │款。    │
│    │        │              │  00000000000）。 │      │        │
│    │        ├───────┼─────────┼───┤        │
│    │        │(四)95年1 月間某│4.以不詳方式，無故│林麗梅│        │
│    │        │  日晚間10時許│  侵入丙○○左列地│      │        │
│    │        │  ，在臺北縣三│  址住處內（侵入住│      │        │
│    │        │  重市○○○路│  宅部分，未告訴）│      │        │
│    │        │  65號之1 ，2 │  ，竊得丙○○所有│      │        │
│    │        │  樓。        │  之innostream牌行│      │        │
│    │        │              │  動電話1 支（序號│      │        │
│    │        │              │  ：00000000000000│      │        │
│    │        │              │  3）。           │      │        │
│    │        │              ├─────────┤      │        │
│    │        │              │查獲情形同編號五。│      │        │
└──┴────┴───────┴─────────┴───┴────┘


司法院資訊處製作；財團法人民間司法改革基金會備份。
